臺灣臺南地方法院刑事判決
110年度金訴字第437號
公  訴  人  臺灣臺南地方檢察署檢察官
被      告  蔡英忠



            陳麗鳳


上列被告因詐欺等案件，經檢察官提起公訴（110年度營偵字第8
90號），被告於本院準備程序中就被訴事實為有罪之陳述，經本
院合議庭裁定由受命法官獨任進行簡式審判程序，判決如下：
    主  文
蔡英忠共同犯刑法第三百三十九條之四第一項第二款之加重詐欺
取財罪，處有期徒刑壹年。緩刑參年，蔡英忠應給付黃璿叡新臺
幣壹拾肆萬肆仟零壹拾元（給付方法：應自民國一一〇年十二月
起，按月為期，按月於每月月底前匯款新臺幣伍仟元至附件二所
示帳戶，至清償為止，如一期未付，視為全部到期）。
陳麗鳳共同犯刑法第三百三十九條之四第一項第二款之加重詐欺
取財罪，處有期徒刑壹年。緩刑參年，陳麗鳳應給付黃璿叡新臺
幣壹拾肆萬肆仟零壹拾元（給付方法：應自民國一一〇年十二月
起，按月為期，按月於每月月底前匯款新臺幣伍仟元至附件二所
示帳戶，至清償為止，如一期未付，視為全部到期）。
    事實及理由
一、被告所犯係死刑、無期徒刑、最輕本刑為3年以上有期徒刑
    以外之罪，渠等於準備程序中就前揭被訴事實為有罪之陳述
    ，經受命法官告知簡式審判程序之旨，並聽取渠等與公訴人
    之意見後，本院合議庭裁定由受命法官獨任進行審判程序，
    合先敘明。
二、本件犯罪事實及證據，均引用檢察官起訴書之記載（如附件
    一），就證據部分補充「被告於本院準備程序之自白」。 
三、核被告二人所為，均係犯洗錢防制法第14條第1項洗錢罪、
    刑法第339條之4第1項第2款之三人以上共同詐欺取財罪。被
    告雖未對告訴人施以詐術，而係由同集團不詳成員為之，然
    被告就其取款行為，已實際分擔詐騙工作，與同詐欺集團其
    他成員之間，各有分工，具有相互利用之共同犯意，並各自
    分擔部分犯罪行為，應認被告與詐欺集團成員，就本件犯行
    有犯意聯絡及行為分擔，應論以共同正犯。本案被告所犯三
    人以上共同詐欺取財罪、洗錢罪，係在同一犯罪決意及計畫
    下所為行為，雖然時地在自然意義上並非完全一致，然仍有
    部分合致，且犯罪目的單一，依一般社會通念，認應評價為
    一行為方符合刑罰公平原則，屬一行為觸犯數罪名之想像競
    合犯，應依刑法第55條前段之規定，從一重之三人以上共同
    犯詐欺取財罪處斷。又本案檢察官未起訴被告二人涉犯組織
    犯罪防制條例第3條第l項後段之參與犯罪組織罪嫌，故檢察
    官亦認被告二人欠缺加入成為組織成員之認識與意欲，僅單
    純與該組織成員共同實行犯罪，至多祇能依其所參與實行之
    罪名，論以共同正犯（最高法院110年度台上字第1670號判
    決參照），附此敘明。
四、爰審酌被告二人不循正途工作賺錢，擔任車手工作，而參與
    本件詐欺犯行，破壞治安及金融秩序、損害告訴人財產，惟
    念及被告犯後坦承犯行，態度並非不良等一切情狀，各量處
    如主文所示之刑。又被告蔡英忠自承其擔任車手有獲得報酬
    新臺幣（下同）28048元（本院卷第46頁），被告陳麗鳳自
    承其有獲得報酬10000元，然被告二人均已承諾願分期賠償
    告訴人損害，且以此和解條件為緩刑負擔（詳下述），故本
    院認此部分犯罪所得，已欠缺刑法上重要性，亦不予沒收，
    併此敘明。被告均未曾受有期徒刑以上刑之宣告，有臺灣高
    等法院被告前案紀錄表可稽，其已坦承前揭犯行，並表達願
    意賠償告訴人所受損害，則如令被告入監服刑，被告即無法
    持續工作以賠償，是本院認所宣告之刑以暫不執行為當，均
    併予宣告緩刑3年，以啟自新；次按「緩刑宣告，得斟酌情
    形，命犯罪行為人向被害人支付相當數額之財產或非財產上
    之損害賠償。」，刑法第74條第2項第3款亦定有明文，為確
    保被告能賠償告訴人所受損害，以維告訴人權益，故本院考
    量上開各項情狀後，認被告平均分擔告訴人被騙金額，於被
    告緩刑期間各課予被告二人應分別賠償告訴人各144,010元
    （給付方式：自110年12月起，按月為期，按月於每月月底
    前匯款5000元至附件二所示帳戶，至清償為止，如一期未付
    ，視為全部到期）之負擔，乃為適當，爰併予宣告之。另依
    刑法第75條之1第1項第4款規定，被告如有違反本院所定前
    開主文所示命其所為之事項情節重大，足認原宣告之緩刑難
    收預期效果，而有執行刑罰之必要者，得撤銷緩刑之宣告，
    併予敘明。
據上論斷，應依刑事訴訟法第299條第1項前段、第273條之1第1
項、第310條之2、第454條第2項，洗錢防制法第14條第1項，刑
法第11條、第28條、第339條之4第1項第2款、第55條、第74條第
1項第1款、第2項第3款、刑法施行法第1條之1，判決如主文。
本案經檢察官吳毓靈提起公訴，檢察官蘇聖涵到庭執行職務。
中　　華　　民　　國　　110 　年　　11　　月　　30　　日
　　　　　　　　　刑事第八庭    法　官　郭瓊徽
以上正本證明與原本無異。
如不服本判決應於收受本判決後20日內向本院提出上訴書狀，並
應敘述具體理由。其未敘述上訴理由者，應於上訴期間屆滿後20
日內向本院補提理由書狀（均須按他造當事人之人數附繕本）「
切勿逕送上級法院」。 
                                 書記官 王珮君
中　　華　　民　　國　　110 　年　　11　　月　　30　　日
附錄
洗錢防制法第14條
有第二條各款所列洗錢行為者，處7年以下有期徒刑，併科新臺
幣5百萬元以下罰金。
前項之未遂犯罰之。
前二項情形，不得科以超過其特定犯罪所定最重本刑之刑。

中華民國刑法第339條之4
犯第339條詐欺罪而有下列情形之一者，處1年以上7年以下有期
徒刑，得併科1百萬元以下罰金：
一、冒用政府機關或公務員名義犯之。
二、三人以上共同犯之。
三、以廣播電視、電子通訊、網際網路或其他媒體等傳播工具，
    對公眾散布而犯之。
前項之未遂犯罰之。